Images des répertoires du notaire Jean-Baptiste Théodore Sensier pour l'étude X
Archives nationales de France
Images des répertoires du notaire Jean-Baptiste Théodore Sensier pour l'étude X
1er octobre 1806 - 28 février 1821
MC/RE/X/20 - MC/RE/X/21, MC/RE/X/25 - MC/RE/X/27
Etude X; Sensier, Jean-Baptiste-Théodore
5 registres
Archives nationales de France
Minutes et répertoires: la loi 2008-696 du 15 juillet 2008 relative aux archives a fixé à 75 ans à compter de la date de l'acte, ou à 25 ans à compter de la date du décès de l'intéressé si ce délai est plus bref, le délai de communication des minutes et répertoires des notaires; ce délai est porté à 100 ans à compter de la date de l'acte si le document se rapporte à un mineur (code du Patrimoine, articles L213-2, 4e d et 5e).
Autres documents de l'étude (dossiers de clients, comptabilité...): s'agissant d'archives privées, ces documents sont communicables selon les modalités fixées par le déposant ou le donateur.
Certains documents ne sont pas accessibles sous leur forme originale en raison de leur mauvais état de conservation.
Registres entrés aux Archives nationales en 1935 et 1952.
Images des répertoires de l’étude X
Archives de l'étude X
répertoire d'officier public ministériel
- Répertoire chronologique pour la période du 1er octobre 1806 au 31 décembre 1806, 1er octobre 1806 - 31 décembre 1806; MC/RE/X/20; Ce répertoire contient 10 feuillets et fait partie d'un registre de 494 feuillets de papier manuscrits, hauteur 35 x largeur 25 cm, composé de 19 cahiers foliotés par le notaire. Le registre est en très mauvais état: les plats et le dos sont détachés du volume et les derniers feuillets sont volants.
  Registre folioté en 2003 (foliotation non visible à l'écran)
  Le registre contient aussi le répertoire du notaire Nicolas Jean-Baptiste Gobin pour la période du 1er vendémiaire an VI au 30 septembre 1806 (22 septembre 1797 - 30 septembre 1806).
  Le répertoire contient les informations suivantes: 1. le n° de l'acte dans l'année; 2. la date du jour; 3. l'enregistrement de l'acte en brevet ou en minute; 4. la nature de l'acte; 5. les nom, prénom et parfois l'adresse des parties; 6. la date d'enregistrement de l'acte; 7. les droits d'enregistrement
  Attention: seuls les actes passés en minute sont conservés; les actes mentionnés dans le répertoire comme passés en simple brevet (colonne 3) ne sont pas conservés par les notaires et ne sont donc pas versés au Minutier (ils sont remis aux clients).
  répertoire
  - Liste chronologique des actes pour la période du 1er octobre 1806 au 31 décembre 1806, 1er octobre 1806 - 31 décembre 1806; 485 r°-494 v°; 10 feuillets
- Répertoire chronologique pour la période du 2 janvier 1807 au 31 octobre 1812, 2 janvier 1807 - 31 octobre 1812; MC/RE/X/21; Un registre de 310 feuillets de papier manuscrits, hauteur 35,8 x largeur 25 cm, composé de 7 cahiers foliotés par le notaire. Le registre est en mauvais état: le plat supérieur et le dos sont détachés. Les folios 40 v°, 274 v° et 310 v° sont vierges.
  Le répertoire contient les informations suivantes: 1. le n° de l'acte dans l'année; 2. la date du jour; 3. la nature de l'acte passé en brevet; 4. la nature de l'acte passé en minute; 5. les nom, prénom, domicile et parfois la profession des parties; 6. la date d'enregistrement de l'acte; 7. les droits d'enregistrement.
  - Liste chronologique des actes pour la période du 1er janvier au 31 décembre 1807, 1er janvier - 31 décembre 1807; 1 r°-46 r°; 46 feuillets
    - du 1er janvier au 30 juin 1807, 1er janvier - 30 juin 1807; 1 r°-25 r°; 25 feuillets
    - du 1er juillet au 31 décembre 1807, 1er juillet - 31 décembre 1807; 25 v°-46 r°; 22 feuillets
  - Liste chronologique des actes pour la période du 2 janvier au 31 décembre 1808, 2 janvier - 31 décembre 1808; 46 r°-85 v°; 40 feuillets
  - Liste chronologique des actes pour la période du 2 janvier au 31 décembre 1809, 2 janvier - 31 décembre 1809; 85 v°-133 v°; 49 feuillets
    - du 2 janvier au 30 juin 1809, 2 janvier - 30 juin 1809; 85 v°-107 v°; 23 feuillets
    - du 1er juillet au 31 décembre 1809, 1er juillet - 31 décembre 1809; 107 v°-133 v°; 27 feuillets
  - Liste chronologique des actes pour la période du 2 janvier au 31 décembre 1810, 2 janvier - 31 décembre 1810; 134 r°-192 r°; 59 feuillets
    - du 2 janvier au 30 juin 1810, 2 janvier - 30 juin 1810; 134 r°-163 r°; 30 feuillets
    - du 2 juillet au 31 décembre 1810, 2 juillet - 31 décembre 1810; 163 r°-192 r°; 30 feuillets
  - Liste chronologique des actes pour la période du 2 janvier au 31 décembre 1811, 2 janvier - 31 décembre 1811; 192 r°-257 v°; 66 feuillets
    - du 2 janvier au 29 juin 1811, 2 janvier - 29 juin 1811; 192 r°-225 r°; 34 feuillets
    - du 1er juillet au 31 décembre 1811, 1er juillet - 31 décembre 1811; 225 r°-257 v°..; 33 feuillets
  - Liste chronologique des actes pour la période du 2 janvier au 31 octobre 1812, 2 janvier - 31 octobre 1812; 257 v°-310 r°; 44 feuillets
    - du 2 janvier au 30 juin 1812, 2 janvier - 30 juin 1812; 257 v°-292 v°; 36 feuillets
    - du 1er juillet au 31 octobre 1812, 1er juillet - 31 octobre 1812; 292 v°-310 r°; 19 feuillets
- Table alphabétique pour la période d'octobre 1806 à décembre 1818, octobre 1806 - décembre 1818; MC/RE/X/25; Un registre de 181 feuillets de papier manuscrits, hauteur 43,8 x largeur 29,5 cm. Le registre est en mauvais état: la reliure n'a plus de dos, les plats sont détachés ainsi que plusieurs feuillets. Les folios 42 v°, 131 v°, 156 v° et 181 v° sont vierges.
  La table contient les informations suivantes: 1. le nom des clients par ordre alphabétique; 2. l'indication des pages. Toutefois, les répertoires n'étant pas paginés, l'indication des pages ne correspond à rien.
  - Liste alphabétique des clients par nom de personne de la lettre A à C, 1 r°-42 r°; 42 feuillets
  - Liste alphabétique des clients par nom de personne de la lettre D à F, 43 r°- 77 r°; 35 feuillets
  - Liste alphabétique des clients par nom de personne de la lettre G à L, 77 r°-118 r°; 42 feuillets
  - Liste alphabétique des clients par nom de personne de la lettre M à P, 118 r°-146 v°; 29 feuillets
  - Liste alphabétique des clients par nom de personne de la lettre Q à Z, 147 r°-181 r°; 35 feuillets
- Répertoire chronologique pour la période du 2 novembre 1812 au 31 décembre 1819, 2 novembre 1812 - 31 décembre 1819; MC/RE/X/26; Un registre de 269 feuillets de papier manuscrits, hauteur 35,5 x largeur 25 cm, composé de huit cahiers foliotés par le notaire. Le registre est en assez bon état mais dérelié. Les feuillets 136, 141 à 146 et 240 sont déchirés. Le f° 121 v° est vierge, ainsi que le feuillet placé juste après (non folioté); il en est de même pour le feuillet 155 et les deux suivants (non foliotés).
  Le répertoire contient les informations suivantes: 1. le n° de l'acte dans l'année; 2. la date du jour; 3. la nature de l'acte passé en brevet; 4. la nature de l'acte passé en minute; 5. les nom, prénom, domicile des parties et parfois l'indication, la situation ou le prix des biens; 6. la date d'enregistrement de l'acte; 7. les droits d'enregistrement.
  - Liste chronologique des actes pour la période du 2 novembre au 31 décembre 1812, 2 novembre - 31 décembre 1812; 1 r°-14 v°; 14 feuillets
  - Liste chronologique des actes pour la période du 2 janvier au 31 décembre 1813, 2 janvier - 31 décembre 1813; 15 r°-56 r°; 42 feuillets
  - Liste chronologique des actes pour la période du 4 janvier au 31 décembre 1814, 4 janvier - 31 décembre 1814; 56 r° -86 v°; 31 feuillets
  - Liste chronologique des actes pour la période du 2 janvier au 30 décembre 1815, 2 janvier - 30 décembre 1815; 87 r°-121 r°; 35 feuillets
  - Liste chronologique des actes pour la période du 2 janvier au 31 décembre 1816, 2 janvier - 31 décembre 1816; 122 r°-154 v°; 33 feuillets
  - Liste chronologique des actes pour la période du 2 janvier au 31 décembre 1817, 2 janvier - 31 décembre 1817; 156 r°-191 v°; 36 feuillets
  - Liste chronologique des actes pour la période du 2 janvier au 31 décembre 1818, 2 janvier - 31 décembre 1818; 192 r°-229 v°; 38 feuilletsts
  - Liste chronologique des actes pour la période du 2 janvier au 31 décembre 1819, 2 janvier - 31 décembre 1819; 230 r°-269 v°; 40 feuilletsts
- Répertoire chronologique pour la période du 3 janvier 1820 au 28 février 1821, 3 janvier 1820 - 28 février 1821; MC/RE/X/27; Ce répertoire contient 55 feuillets et fait partie d'un registre de 320 feuillets de papier manuscrits, hauteur 34,2 x largeur 24,3 cm jusqu'au feuillet 48 et hauteur 35 x largeur 24,3 cm à partir du feuillet 49. Le répertoire est composé de huit cahiers foliotés par le notaire. Le registre est en assez bon état mais est dérelié. Le folio 48 v° est vierge.
  Le registre contient aussi le répertoire du notaire Michel Aumont pour la période du 1er mars 1821 au 31 décembre 1825.
  Le répertoire contient les informations suivantes: 1. le n° de l'acte dans l'année; 2. la date du jour; 3. la nature de l'acte passé en brevet; 4. la nature de l'acte passé en minute; 5. les nom, prénom, domicile des parties et parfois l'indication de la profession ainsi que la situation ou le prix des biens; 6. la date d'enregistrement de l'acte; 7. les droits d'enregistrement.
  - Liste chronologique des actes pour la période du 3 janvier au 30 décembre 1820, 3 janvier - 30 décembre 1820; 1 r°-48 r°; 48 feuillets
    - du 3 janvier au 30 juin 1820, 3 janvier - 30 juin 1820; 1 r°-28 r°; 28 feuillets
    - du 1er juillet au 30 décembre 1820, 1er juillet - 30 décembre 1820; 28 r°-48 r°; 21 feuillets
  - Liste chronologique des actes pour la période du 2 janvier au 28 février 1821, 2 janvier - 28 février 1821; 49 r°-55 v°; 7 feuillets